# **MISY Antonin Jerry**

Toamasina, Madagascar



(+261) 32 24 114 94

misyantoninjerry@gmail.com



#### **PROFIL**

Photographe et vidéaste autodidacte passionné par la technologie, j'ai acquis mes compétence artistiques en capturant des moments uniques à traves des photographies et des clips vidéos. J'ai enrichi mes connaissance en informatique à l'Ecole de Magement et d'Innovation Technologique de l'Université de Fianarantsoa, renforçant ainsi mon experience dans la fusion créative de la technologie et de l'art.

#### **FORMATION**

2018 - 2019

Diplôme Baccalauréat

Toamasina

Lycée Jacques Rabemananjara

2022 - 2023Ville-Pays

Diplôme Licence en informatique (Développement d'application

internet/intranet)

Ecole de Management et d'Innovation technologique

2023 - Actuellement

Première année de Master en Science des données et intelligence artificielle

Ecole de Management et d'Innovation technologique

#### EXPÉRIENCE PROFESSIONNELLE

Du 2015 au 2017 (Toamasina)

#### PHOTOGRAPHE INDEPENDANT

Tâches réalisées :

- - Prise de vue photographique
  - Gestion de la lumière
  - Traitement et retouche photo

Du 2017 au 2021

## **VIDEASTE | PRODUCTEUR VIDEO**

(Madagascar)

Tâches réalisées :

- Conception et planification
- Tournage et réalisation
- Montage vidéo
- Effets spéciaux et graphismes

Du 30/05/2022 au 30/07/2023 (Madagascar)

## L'AMI INFORMATIQUE | STAGIAIRE DEVELOPPEUR

Tâches réalisées :

Maintenance de site de vente des matérielles informatiques

Du 28/06/2023 Au 28/09/2023

#### SPAT (Port Toamasina) | STAGIAIRE DEVELOPPEUR

Tâches réalisées :

Création et réalisation d'un application web gestion de stock

### **COMPÉTENCES**

- Adobe Photoshop
- HTML/CSS
- Adobe Premie pro
- Javascript( React is , node is)
- Adobe After effect
- Mysql, MongoDB

ΙΔ	N	Gl	J	ES

Anglais

Français